臺灣高等法院刑事判決　　　　　　96年度上重更(一)字第19號
上　訴　人　臺灣台北地方法院檢察署檢察官
上　訴　人
即　被　告　甲○○
指定辯護人　蔡樹基律師
上列上訴人因被告強盜殺人案件，不服臺灣台北地方法院九十四
年度重訴字第八八號，中華民國九十五年五月三十日第一審判決
（起訴案號：臺灣台北地方法院檢察署九十四年度偵字第二二四
七三號），提起上訴，經判決後，由最高法院第一次發回更審，
本院判決如下：
    主  文
原判決關於甲○○部分撤銷。
甲○○共同犯強盜罪而故意殺人，處無期徒刑，褫奪公權終身。
    事  實
一、甲○○、陳倫（已判決確定）、徐信勵（已判決確定）、
    劉明達（已判決確定）係朋友關係，甲○○曾係冬啟昌之員
    工，陳倫、徐信勵、劉明達係透過甲○○之關係認識冬啟
    昌，並共同住在冬啟昌所有位於台北縣汐止市○○街六六號
    之房屋（下稱東勢街六六號房屋），冬啟昌則住在同街六四
    號房屋。甲○○因與冬啟昌前曾因金錢糾紛多次爭吵，素有
    恩怨，常談起欲殺害冬啟昌，並由於甲○○擅自收取租金，
    未交予冬啟昌，致冬啟昌甚為憤怒，加以冬啟昌將甲○○等
    人所居住之六六號房屋出售，要甲○○等人搬出，且冬啟昌
    另有一筆售屋款項收入，乃覬覦冬啟昌之財物，竟萌生強盜
    殺人犯意，而與陳倫、徐信勵、劉明達共同基於意圖為自
    己不法所有之犯意聯絡，由甲○○於民國九十四年十月十三
    日凌晨一至三時之間，在台北市○○○路附近酒店，以電話
    指示當時在東勢街六六號房屋之陳倫、劉明達，待冬啟昌
    於凌晨三時許回到東勢街六四號房屋後，其二人先前往該址
    將屋主冬啟昌綑綁住，劉明達遂持事先準備之電擊棒一支電
    擊冬啟昌脖子，陳倫則持刀一把刺入冬啟昌右大腿，並喝
    令其交出行動電話，以阻其與外界聯絡，其間冬啟昌一度跳
    窗逃跑，惟仍遭陳倫、劉明達合力拖回東勢街六四號房屋
    ，並以該屋內之紅色繩索及甲○○所有之黃色塑膠繩各一條
    綑綁冬啟昌雙手，將其左手臂與房間內之木製樓梯固定，再
    以甲○○所有之黃色塑膠水管將冬啟昌左腳與該木製樓梯固
    定後，繼續電催甲○○、徐信勵返回處理後續事宜。甲○○
    與徐信勵於同日凌晨三時四十分許，返回東勢街六四號房屋
    後，甲○○將該屋內之廚房紙巾數張揉成一團交給劉明達，
    命其塞入冬啟昌嘴部，又命徐信勵以其所有之透明膠帶一只
    纏繞封住冬啟昌嘴部，以避免其發出聲音，命陳倫以其所
    有之黑色頭套一個套住冬啟昌頭部，再以透明膠帶一只纏繞
    冬啟昌頭部，甲○○則以徐信勵所有之甩棍一支猛力毆打冬
    啟昌，冬啟昌因承受不住而連同木製樓梯倒落地面，甲○○
    便指示陳倫、徐信勵、劉明達三人合力將冬啟昌抬回東勢
    街六六號房屋之客廳內，其四人正商議如何處理期間，冬啟
    昌醒來發出「阿昌」、「阿昌」之聲音，甲○○遂至浴室將
    浴缸放滿水，並調大電視聲音，以掩人耳目，又命陳倫、
    徐信勵將冬啟昌抬入浴缸內浸泡冷水，其間甲○○見冬啟昌
    無力反抗，便指示陳倫、徐信勵自冬啟昌腰際強行取下冬
    啟昌所有車牌號碼四五三七—ＥＫ號自小客車之鑰匙，並搜
    括冬啟昌身上之皮包及現金新台幣（下同）七萬四千元，再
    與徐信勵前往地下室開啟冬啟昌所有之上開車輛，將車內之
    投影機及黑色手提包（內有台北市南港區農會金融卡及復華
    商業銀行信用卡等物）帶回東勢街六六號屋內後，甲○○又
    命徐信勵逼問冬啟昌金融卡之密碼，冬啟昌不得已只好告知
    台北市南港區農會金融卡之密碼，甲○○即命徐信勵持該金
    融卡外出提款，徐信勵於同日凌晨五時五十三分許第一次提
    款未成功，乃撥打劉明達之手機回報甲○○，甲○○又命其
    前往設於台北市○○路一九六號頂好超市前之台北富邦商業
    銀行提款機提款，輸入之密碼雖正確，但仍無法提款，徐信
    勵便返回東勢街六六號房屋，甲○○確認密碼正確後，隨即
    向陳倫、徐信勵、劉明達宣稱若不殺死冬啟昌，將遭冬啟
    昌報復，甲○○即指示陳倫、徐信勵、劉明達「差不多可
    以把冬啟昌處理了」，徐信勵雖曾出言勸阻，然甲○○仍執
    意滅口，以杜絕後患，陳倫、劉明達、徐信勵只好順從，
    其四人即基於殺人之犯意聯絡，合力將冬啟昌自浴缸內拖至
    客廳，並將冬啟昌壓制跪在地上，由甲○○取出其所有之紅
    色塑膠繩一條纏繞住冬啟昌脖子，再與陳倫一人拉住一邊
    繩子，以拔河方式相互反向對拉，甲○○與陳倫拉累了，
    換由徐信勵與劉明達接手繼續對拉，直至冬啟昌因頸部受扼
    窒息死亡始停止。該紅色塑膠繩仍纏繞在冬啟昌脖子上（並
    未扣案）。
二、甲○○、陳倫、徐信勵與劉明達見冬啟昌已氣絕身亡，為
    湮滅犯罪證據，乃共同基於遺棄冬啟昌屍體之犯意聯絡，以
    黃色及紅色塑膠繩將冬啟昌之雙腳及身體全身綑綁，將屍體
    搬置於放置雜物之廁所內，由甲○○指示陳倫、劉明達看
    管屍體，其則駕駛冬啟昌上開車輛與徐信勵另行駕駛租用之
    自小客車（車號不詳），一同於上午八時許前往桃園中正國
    際機場停車場藏放，再返回台北縣永和市○○路上侯松銘所
    經營之租車行，由徐信勵租用車牌號碼Ｘ六—七七五一號之
    廂型車乙輛，其二人再一同購置棄屍用之橘色大水桶、手套
    、鏟子及黑色噴漆等物後，返回東勢街六六號房屋，甲○○
    指示徐信勵以黑色噴漆將橘色大水桶噴黑，之後，其四人合
    力將屍體塞入水桶並以棉被覆蓋綁好，置放於上開租用之廂
    型車後方，由甲○○駕駛，徐信勵坐在副駕駛座，陳倫、
    劉明達坐在後座，一同前往石碇、坪林方向尋找棄屍地點，
    最後覓得台北縣坪林鄉上溪村大粗坑十一號旁產業道路之竹
    林，遂將屍體棄置該處，攜回橘色大水桶、棉被等物，再返
    回東勢街六六號房屋清理現場，將殺害冬啟昌所使用之電擊
    棒、刀子、甩棍、橘色大水桶、棉被及手套等物丟棄（未扣
    案）。
三、甲○○、陳倫、徐信勵與劉明達又共同基於意圖為自己不
    法所有之概括犯意聯絡，自九十四年十月十三日下午四時二
    十四分起至同年月二十一日上午十時十二分許止，由甲○○
    、徐信勵與劉明達單獨或共同前往台北、台中、高雄及高速
    公路泰安、關西休息站等處之自動櫃員機，推由徐信勵或劉
    明達持上開金融卡、信用卡，輸入向冬啟昌逼問取得之密碼
    ，使各該自動櫃員機辨識系統誤認係冬啟昌本人提領或預借
    現金，以此不正方法，由自動付款設備詐領財物，其交易銀
    行、日期、金額、提款地點、提款人均如附表所示，得手後
    ，其四人將由自動櫃員機詐得之款項及上開自冬啟昌身上強
    行取得之現金七萬四千元予以朋分花用完畢。嗣於九十四年
    十一月十一日中午十二時許，經路人黃王玉葉於棄屍現場附
    近採竹筍時，聞到屍臭異味，經報警處理，並由檢察官前往
    現場相驗，始循線查獲。
四、案經台北市政府警察局新店分局報告台灣台北地方法院檢察
    署檢察官偵查起訴。
    理  由
甲、程序方面：按被告以外之人於審判外之言詞或書面陳述，除
    法律有規定者外，不得作為證據；又被告以外之人於審判外
    之陳述，雖不符合同法第一百五十九條之一至第一百五十九
    條之四之規定，但經當事人於審判程序同意作為證據，法院
    審酌該言詞陳述或書面陳述作成時之情況，認為適當者，亦
    得為證據。當事人、代理人或辯護人於法院調查證據時，知
    有第一百五十九條第一項不得為證據之情形，而未於言詞辯
    論終結前聲明異議者，視為有前項之同意，刑事訴訟法第一
    百五十九條第一項及第一百五十九條之五分別定有明文。查
    本判決所引用之各該被告以外之人於審判外之陳述（包含書
    面陳述），皆屬傳聞證據，惟當事人、辯護人雖知上開證據
    資料為傳聞證據，但於本院審理時均表示無意見而不予爭執
    ，且審酌上開證據資料製作時之情況，尚無違法不當及證明
    力明顯過低之瑕疵，亦認為以之作為證據應屬適當，故揆諸
    前開規定，爰逕依刑事訴訟法第一百五十九條之五規定，認
    前揭證據資料均例外有證據能力，合先敘明。
乙、實體方面：
壹、事實認定部分：
一、訊據上訴人即被告甲○○對於上揭強盜殺人之事實固供承不
    諱（見本院卷第八０頁），惟辯稱：伊一開始完全沒有殺人
    犯意，伊只叫他們留住被害人，沒有要殺他，但伊回去就看
    到被害人都是傷。本來伊等只有綁他，還沒有傷害他，中間
    伊等有求被害人原諒，被害人說不會放過他們，逼問密碼確
    定密碼正確後，伊等才決定殺他云云（見本院卷第七八頁）
    。經查：
  (一)被告與陳倫、徐信勵、劉明達等人共同殺害被害人之過程
    ，業據渠等分別於偵查、原審中所結證之情節大致相符。同
    案被告陳倫於偵查中結證稱：甲○○於九十四年十月十三
    日凌晨，在林森北路打行動電話給我及劉明達，說等被害人
    回來後，先把他綁起來，被害人於凌晨三時許回到東勢街六
    四號房屋時，我與劉明達就分別持電擊棒、刀子，前往東勢
    街六四號房屋，趁被害人不注意之際，由劉明達持電擊棒電
    擊被害人的脖子，我持刀子刺被害人右大腿，並喝令他將行
    動電話交出，以防止報警及與外界聯絡，其間被害人想要逃
    跑，我們又把他抓回來，並就地取材拿紅色繩索將被害人雙
    手綑綁住，並將他的左手臂與木製樓梯固定，後來甲○○、
    徐信勵回到東勢街六四號房屋後，甲○○從廚房拿出很多紙
    巾揉成一團交給劉明達，叫他塞住被害人的嘴巴，徐信勵再
    以透明膠帶纏繞住被害人的嘴巴，甲○○又拿黑色頭套叫我
    套住被害人的頭，之後聽到被害人連同木製樓梯一起倒下，
    甲○○就叫我們將被害人搬到東勢街六六號屋內客廳內，當
    我們正在商議如何處理時，聽到被害人喊「阿昌」、「阿昌
    」，甲○○就到浴室將浴缸放滿水，調大電視聲音，叫我與
    徐信勵將被害人拖到浴缸內，並叫劉明達顧著，後來甲○○
    向我們說『可以動手把他處理起來了』，叫我們將被害人從
    浴室拉到客廳內，指示我們將被害人壓制跪於地上，甲○○
    就去拿紅色塑膠繩纏繞住被害人的脖子，一開始由我與甲○
    ○各拉一頭，要將被害人勒斃，後來換手由徐信勵、劉明達
    拉，以此方式勒斃被害人等語（見偵字第二二四七三號卷(一)
    第二０至二三頁）；復於原審理時結證稱：（你一開始跟劉
    明達將被害人綑綁時，是何人去電擊被害人？）劉明達。甲
    ○○叫我們將被害人抓住，劉明達就拿電擊棒出來。（甲○
    ○是否將面紙交給劉明達，劉明達再放在被害人嘴巴？）是
    。（你們將被害人從浴室拖到客廳之前，是否有聽到甲○○
    要處理被害人？）有。（被害人如何進入浴缸？）是甲○○
    叫我們三人一起搬的，他叫劉明達在浴室門口顧著，並說如
    果放被害人走，他會報復我們，所以執意要殺被害人。（你
    跟甲○○拉紅色塑膠繩多久？）幾十秒。（甲○○取出塑膠
    繩表示要處理被害人時，他是如何說？）甲○○拿繩子叫我
    們過去把被害人勒斃，並說一定要這樣，甲○○拿繩子在被
    害人脖子繞一圈，我拿另一端，一人拉一端。（如何拉？）
    讓被害人跪著等語（見原審卷(一)第一八七頁反面至一九三頁
    ）。
  (二)同案被告劉明達於偵查中結證稱：案發當天凌晨我與陳倫
    在東勢街六六號家中，甲○○打電話來說被害人第一下會回
    到東勢街六四號住處，叫我與陳倫先把他綁起來，我與陳
    倫分別拿電擊棒、刀子，前往東勢街六四號，趁被害人不
    注意之際，我用電擊棒電擊被害人的脖子，陳倫拿刀子插
    入被害人右大腿，被害人遭制服後，我們聯絡甲○○趕快回
    來，其間被害人跳窗逃跑，我們又將他抓回來，用繩子將他
    的手綁在樓梯，我用黃色塑膠水管將他的左腿與樓梯固定住
    ，等甲○○、徐信勵回來後，甲○○拿廚房紙巾叫我塞住被
    害人的嘴巴，叫陳倫拿膠帶繞起來，我們又用黑色頭套套
    住被害人的頭，外面再以膠帶纏繞住，甲○○拿徐信勵的甩
    棍毆打被害人，被害人被打暈了連同樓梯倒下，這時甲○○
    叫我們將被害人抬回東勢街六六號房屋，後來被害人有醒來
    叫「阿昌」、「阿昌」，甲○○就進去浴室放水，叫徐信勵
    將被害人抬到浴缸內，讓被害人身體浸泡在水裡，後來甲○
    ○說要給他死，要把他解決，並叫我、徐信勵、陳倫把被
    害人拉出浴室，甲○○拿紅色塑膠繩繞住被害人脖子，一開
    始由甲○○、陳倫分別各拉一頭，要將被害人勒斃，其間
    拉累了，就換我與徐信勵交互拉扯繩子，拉了好幾分鐘，被
    害人倒在地上，應該是已經死亡等語（見偵字第二二四七三
    號卷(一)第九至一一頁）；其於原審審理時結證稱：（甲○○
    有無說要直接處理被害人？）有。（甲○○與陳倫有無拿
    繩子對拉被害人？）有。（你與徐信勵有無接手？）我們有
    碰到繩子，但沒有很用力繼續拉，那時被害人已經跪在地上
    ，頭已經磕地。（後來被害人是否倒在地上？）對，就沒有
    再動過。（甲○○是否有說要把被害人處理掉？）有等語（
    見原審卷(一)第一九三頁反面至第一九五頁）。
  (三)同案被告徐信勵於偵查中結證稱：甲○○與被害人有過節，
    常常說要殺害被害人，九十四年十月十三日那天我與甲○○
    在林森北路一家酒店喝酒，甲○○打電話給劉明達，叫他趕
    快將被害人綁起來，我們於凌晨到達東勢街六四號房屋時，
    看到被害人雙手、左腳被綁在房間內的木製樓梯上，甲○○
    叫我和劉明達將被害人的嘴巴封起來，劉明達拿餐巾紙塞嘴
    ，我拿膠帶封住嘴巴，甲○○拿黑色頭套套住被害人的頭，
    並拿我的甩棍毆打被害人，後來聽到一聲巨響，被害人倒在
    地上，甲○○就指示我們將被害人抬到東勢街六六號房屋，
    其間被害人叫「阿昌」、「阿昌」，甲○○就叫我們把他拖
    到浴室，之後說「差不多可以把冬啟昌殺掉了」，叫我們把
    被害人從浴室拉到客廳，指示我們將被害人壓制跪於地上，
    甲○○與陳倫用紅色塑膠繩纏繞住被害人的脖子，一人拉
    一邊，一段時間後，換我與劉明達繼續拉，不到一分鐘就沒
    拉，因為感覺被害人沒在動已經斷氣了，這時我們就知道他
    已經死亡等語（見偵字第二二四七三號卷(一)第一四至一六頁
    ）；復於原審審理時結證稱：（甲○○跟陳倫拉完之後，
    你跟劉明達接手拉多久？）我們拉繩子不到一分鐘，被害人
    本來是前後搖晃，後來就往後躺。（為何將被害人從東勢街
    六四號搬到六六號？）東勢街六六號是自己住的地方，六四
    號是被害人住的地方，甲○○叫我們三人將被害人搬到六六
    號，我們用手直接搬運。（偵查中是否說過有聽甲○○說差
    不多可以將被害人殺掉？）有等語（見原審卷(一)第一九八頁
    、卷(二)第六頁反面至八頁）。
  (四)被告於偵查中結證稱：九十四年十月十三日凌晨，我與徐信
    勵在台北市○○○路、長春路口一家酒店喝酒，陳倫打電
    話給我說被害人去東勢街六六號房屋找我，我叫他與劉明達
    先把被害人綁起來，我與徐信勵後來到達東勢街六四號，看
    見被害人已經被綁在房間內，被害人一直叫我與徐信勵的名
    字，我就叫劉明達拿廚房紙巾塞住被害人的嘴，用深色頭套
    套住他的頭，再用膠帶封住嘴巴，我拿徐信勵的甩棍毆打被
    害人，樓梯就倒下來，我們四人便將被害人抬到東勢街六六
    號房屋，放到浴缸裡，我叫劉明達顧著，後來我拿紅色塑膠
    繩纏繞住被害人的脖子，一開始由我與陳倫分別各拉繩子
    ，之後換劉明達與徐信勵拉，直到被害人斷氣等語（見偵字
    第二二四七三號卷(一)第二六、二七頁）；復於原審審理時結
    證稱：（你是否有要劉明達拿紙巾塞住被害人的嘴巴？）有
    ，因為怕被害人叫太大聲。（你與陳倫是否一起用紅繩子
    纏住被害人的脖子？）是的，接下來換手由徐信勵、劉明達
    從繩子的兩邊拉扯被害人等語（見原審卷(二)第八頁反面、九
    頁）。又渠等於案發當天凌晨一時至三時間，以行動電話聯
    絡頻繁乙節，亦有雙向通聯紀錄在卷可查（見偵字第二二四
    七三號卷(二)第一七四至一八八、一九三至一九六、二０四至
    二三六頁，同偵卷(三)第四八至一八二頁），是依被告及同案
    被告陳倫、徐信勵、劉明達等人所證述之情節，足認渠等
    於強盜財物後，確有殺人之犯意聯絡及行為分擔，至為明顯
    。
  (五)被告與同案被告陳倫、徐信勵、劉明達等人於原審及本院
    前審審理時，雖均否認有何強盜被害人財物之犯行。然查，
    渠等於被害人死亡前，以強迫手段強取被害人之財物，並逼
    問金融卡密碼後，由同案被告徐信勵持被害人之金融卡至自
    動櫃員機確認密碼，但並未成功提款等情，業據被告及同案
    被告陳倫、徐信勵、劉明達等人分別於偵查、原審中證述
    綦詳：
  1.同案被告劉明達於偵查中結證稱：我們將被害人抬到東勢街
    六六號房屋時，甲○○叫我們檢查被害人身上的東西，陳
    倫、徐信勵就將被害人身上的鑰匙、皮夾拿出放在桌上，甲
    ○○去開車後，就把被害人車上的全部物品拿回來，並叫我
    看顧被害人，他檢查被害人有哪些物品，徐信勵問出南港農
    會金融卡的密碼，甲○○叫徐信勵拿這張卡去南港農會提款
    機試等語（見偵字第二二四七三號卷(一)第十頁）；復於原審
    審理時結證稱：徐信勵在被害人死亡前，有一個人出去蠻久
    的，這是他去被害人車上以後的事情，我看見他從被害人車
    上拿回一個包包，我們將被害人抬到東勢街六六號房屋時，
    甲○○有叫我們檢查被害人身上的東西，從被害人身上拿出
    鑰匙、皮夾，這是在被害人進入浴室前發生的等語（見原審
    卷(一)第一九四頁反面、第一九六頁反面）。
  2.同案被告徐信勵於偵查中結證稱：甲○○叫我們將被害人拖
    到浴室，我們檢查被害人的包包，發現有存摺、提款卡、信
    用卡、現金七萬四千元，甲○○叫我去逼問被害人南港農會
    金融卡的密碼，後來我便開車去南港區農會中研分會提款機
    確認密碼等語（見偵字第二二四七三號卷(一)第一五頁）；復
    於原審審理時結證稱：我們將被害人從東勢街六四號抬到六
    六號時，我有聽到甲○○叫陳倫、劉明達搜括被害人身上
    的財物，實際上是何人搜括的我不清楚，甲○○從被害人身
    上取下鑰匙，叫陳倫、劉明達去開車，他們不會開就把車
    鑰匙拿回來，由我與甲○○去車內拿了投影機、包包、存摺
    回來，包包內有卡片，甲○○拿一張紙叫我去問被害人提款
    卡密碼，叫我把密碼抄下來，被害人有告訴我密碼，甲○○
    拿提款卡叫我出去試密碼，我試完回來後，被害人還是活著
    等語（見原審卷(一)第一九七頁反面、一九八頁反面、卷(二)第
    七頁）。
  3.同案被告陳倫於偵查中結證稱：我們將被害人拖進浴室內
    浴缸，甲○○叫劉明達顧著，甲○○從被害人腰際拿下他所
    有車號四五三七—ＥＫ自小客車的鑰匙，叫我與劉明達去開
    被害人的車，因為我們無法打開，就由甲○○、徐信勵去開
    ，拿了投影機、袋子，裡面有金融卡、信用卡，甲○○就叫
    徐信勵進去浴室內逼問被害人金融卡的密碼，逼問出密碼後
    ，甲○○就要徐信勵持金融卡去試密碼，確認密碼正確再回
    來等語（見偵字第二二四七三號卷(一)第二二頁）；復於原審
    審理時結證稱：是甲○○與徐信勵一起去被害人車上拿取財
    物的，甲○○在被害人死亡前將鑰匙交給我，叫我先把車開
    走，但我不知道是哪一把鑰匙，打不開車門，所以就將鑰匙
    還給甲○○，後來徐信勵就與另一個人到被害人車上拿了袋
    子、投影機回來，這時被害人還沒死亡等語（見原審卷(一)第
    一九一頁反面、一九二頁）。
  4.被告於偵查中結證稱：我們將被害人抬到東勢街六六號房屋
    ，放到浴室內浴缸坐著，叫劉明達顧著，我就去被害人車上
    找東西，帶回包包及投影機，徐信勵去問被害人金融卡密碼
    後，就持金融卡去南港農會提款機確認密碼正確，他回來後
    我們就將被害人殺了等語（見偵字第二二四七三號卷(一)第二
    七頁），核與同案被告陳倫、徐信勵、劉明達前開於偵查
    、原審中之證述相符，應可採信，是其於原審審理時結證改
    稱：我們是在被害人死亡後，才去動他的財物，我沒有叫徐
    信勵外出試卡，我是在被害人死亡後，才順手將被害人的提
    款卡交給徐信勵、劉明達，被害人死亡後，我才去他車上拿
    包包、投影機云云（見原審卷(二)第八頁反面、九頁），顯係
    欲圖卸責之詞，委無足採。
  5.又同案被告徐信勵於九十四年十月十三日凌晨五時五十三分
    許，確有使用其0000000000號之行動電話撥打至
    同案被告劉明達所使用之0000000000號電話，其
    二人所使用之行動電話於同日凌晨五時四十四分至六時零二
    分間聯絡頻繁乙節，有卷附行動電話雙向通聯紀錄可參（見
    偵字第二二四七三號卷(二)第二一六頁），審之同案被告徐信
    勵發話基地台在台北市南港區○○○路○段九九號一八樓之
    二，顯見同案被告徐信勵確有於上揭時間持被害人所有之金
    融卡外出甚明，是依被告於偵查中、同案被告陳倫、徐信
    勵、劉明達等人於偵查、原審中前開所為之證述，可知渠等
    係趁被害人生前遭綑綁不能抗拒之際，被告即指示同案被告
    陳倫、徐信勵自被害人身上強行取下車鑰匙、皮夾、現金
    七萬四千元等財物，再由被告及同案被告徐信勵一同將被害
    人車內之手提包（內有南港區農會金融卡及復華銀行信用卡
    ）、投影機取回，被告並指示同案被告徐信勵逼問被害人取
    得金融卡密碼後，由同案被告徐信勵持金融卡外出試卡，同
    案被告劉明達則負責看管被害人，倘渠等並無強盜之不法意
    圖，何以在被害人死亡前，即搜括被害人之財物？並逼問被
    害人金融卡之密碼？復持被害人所有之金融卡至自動櫃員機
    提款？依一般人生活經驗判斷，益徵渠等於殺害被害人前，
    確有強取被害人財物之犯意聯絡及行為分擔，殆無疑義。
  (六)被告於本院審理時，雖否認其係預謀殺人，然：
  1.同案被告徐信勵於偵查中結證稱：甲○○從去年底開始，因
    為與被害人有過節，就常常說要殺被害人，十月十三日我與
    甲○○在林森北路一家酒店喝酒，被害人一直打電話給甲○
    ○，甲○○不接，陳明昌打給劉明達叫他趕快把被害人綁起
    來…等語（見偵字第二二四七三號卷(一)第一四、一五頁）。
    其於原審中稱：（為何要殺害冬啟昌？）因為之前甲○○和
    被害人有恩怨，他很久之前就有跟我提到，我有勸他說不要
    這樣做，大家都是好朋友…那時候我們在林森北路喝酒，過
    了十分鐘之後，甲○○打電話叫劉明達把被害人綁起來，然
    後陳倫跟劉明達之後就一直打電話給甲○○，跟他說我們
    快到了，那時候我們才從酒店離開，從林森北路開回汐止東
    勢街，因為我也不知道為何要殺害被害人，甲○○那時候說
    要把被害人殺掉，我剛好又跟他在一起，我上去看到被害人
    被綁起來的時候，已經很心軟…等語（見聲羈字第三六０號
    卷第一一頁）…（問：有沒有在此次筆錄說過這樣的話？〈
    提示聲羈卷該筆錄第五頁倒數第十二行〉）有，這句話之前
    甲○○在跟朋友聊天的時候，就有跟我提過。…主要是甲○
    ○跟被害人他們之前有很大怨恨，什麼怨恨要下重手要問甲
    ○○等語（見原審卷(一)第一九七頁反面、一九八頁反面）。
    其於本院中證稱：（甲○○與被害人有何恩怨？）甲○○說
    過他很恨被害人，他說過被害人在金錢方面對他不好等語（
    見上訴卷第二四六頁反面）。
  2.同案被告陳倫於偵查中結證稱：九十四年十月十二日晚上
    及十三日凌晨，甲○○在林森北路打電話給我及劉明達，說
    被害人等一下來叫我們先把他綁起來…後來被害人又說：「
    他要回來問甲○○有關他有一家店面在台北市○○○路當二
    房東租給人家經營酒店，為何甲○○將收房租的錢均不交給
    他，他才會過來找甲○○問清楚。」…（為何要殺冬啟昌？
    ）因為甲○○之前與被害人有很多爭吵、糾紛，被害人從大
    陸回來後，被害人向甲○○表示他在大陸有被人恐嚇，所以
    甲○○要我陪被害人去大陸一陣子，也有說好薪水多少，我
    與被害人從大陸回來，甲○○沒有去機場接我們，被害人很
    不滿，並說他有一把槍要與甲○○一命抵一命，我告訴甲○
    ○這件事，甲○○就說要殺被害人，我們有勸他不要這樣，
    甲○○執意如此…等語（見偵字第二二四七三號卷(一)第二０
    、五九頁）。
  3.被告於偵查中稱：十月十三日凌晨我原本與徐信勵在台北市
    ○○○路與長春路口一家酒店內喝酒，陳倫打給我說被害
    人去六六號找我，我跟陳倫說先把被害人綁起來…等語（
    見偵字第二二四七三號卷(一)第二六頁）。其於本院稱：我與
    被害人不是扣薪水的恩怨，是卡拉ＯＫ的事情。…（問：對
    於冬啟昌做這些事情的動機？）那天被害人打電話給我，我
    跟被害人要說林森北路卡拉ＯＫ的事情，那天我與被害人要
    說欠房東租金的事情，租金被害人已經收走但沒有給房東。
    …（問：你與冬啟昌的卡拉ＯＫ的恩怨為何？）那時候被害
    人人在大陸，要我幫他出租，但被害人有將錢收走但沒有給
    大房東，被害人與大房東租房子，契約上寫我的名字，所以
    大房東來跟我要錢等語（見上訴卷第二四六頁反面、二四八
    頁正反面）。
  4.綜上，雖被告與同案被告陳倫就究竟是何人領走卡拉ＯＫ
    租金致埋下被告與被害人宿怨乙情互有矛盾，然依同案被告
    徐信勵及陳倫證詞，足認被告早已向其等告知預謀殺害被
    害人，且查九十四年十月十二日至十三日被告與被害人之行
    動電話並無通聯紀錄，有0000000000及0000
    000000行動電話通聯紀錄在卷可憑（見偵字第二二四
    七三號卷(二)第一七二至一八八頁），是同案被告徐信勵稱被
    告拒接被害人電話乙情，堪以採信。從而，被告與被害人既
    未對話，被告自無從因與被害人發生口角而臨時起意殺害被
    害人。是被告以其係臨時起意殺害被害人云云置辯，難以採
    信。
  (七)關於上揭時地所尋獲之無名男屍，經確認其身分確為「冬啟
    昌」本人無誤，此據證人即被害人之同居女友乙○○於警詢
    時，依該無名男屍之穿著、遺物及被害人生前行蹤等情事指
    認明確（見偵字第二二四七三號卷(二)第六六、六七頁），復
    經警採取被害人父親冬德馨、女兒冬筱蓉之口腔棉棒與該無
    名男屍之肋骨進行ＤＮＡ型別比對，依遺傳法則及統計原理
    ，冬德馨、冬筱蓉與該無名男屍之各項相對應型別均無矛盾
    ，計算其等之親子關係指數ＣＰＩ值分別為二點六八乘十之
    六次方，及一點四二乘十之六次方，因此認為冬德馨、冬筱
    蓉與該無名男屍間極可能（機率為99.9999%以上）存在一親
    等血緣關係。又被害人之屍體發現時，口部以膠帶纏繞，並
    有紙張塞於口內，頭套套住頭臉，並以膠帶完全纏繞頭臉頸
    部，經解剖之結果，認係頸部受扼窒息致死等情，分別有法
    務部法醫研究所九十四年十一月二十三日法醫證字第094000
    4999號函暨所附ＤＮＡ型別鑑定紀錄表、（94）醫鑑字第20
    49號鑑定書乙份在卷可考（見偵字第二二四七三號卷(二)第二
    七七、二七八頁、相字第八三四號卷第四０至四三頁）。此
    外，被害人之屍體業經台灣台北地方法院檢察署檢察官督同
    法醫師相驗明確，亦有相驗屍體證明書、驗斷書、相驗、解
    剖筆錄各乙份附卷可憑（見相字第八三四號卷第五至八、一
    八至二三、四八頁），足徵被害人確因被告及同案被告陳
    倫、徐信勵、劉明達等人輪流對拉以繩索對拉頸部之行為致
    死，被害人之死亡與渠等之行為確有相當因果關係，被告與
    同案被告陳倫、徐信勵、劉明達等人強盜殺人之犯行，均
    堪認定。
二、次查，被告與同案被告陳倫、徐信勵、劉明達見被害人死
    亡後，即將被害人之屍體搬置於放置雜物之廁所內，由被告
    指示同案被告陳倫、劉明達看管屍體，其則駕駛被害人所
    有之車號四五三七—ＥＫ號自小客車，同案被告徐信勵另行
    駕駛租用之自小客車（車號不詳），一同於案發當天上午八
    時許，前往桃園中正國際機場停車場，將被害人之上開車輛
    藏放該處，再返回台北縣永和市○○路上租車行，由同案被
    告徐信勵租用車牌號碼Ｘ六—七七五一號之廂型車乙輛，其
    二人再一同購置棄屍用之橘色大水桶、手套、鏟子及黑色噴
    漆等物後，返回東勢街六六號房屋，被告指示同案被告徐信
    勵以黑色噴漆將橘色大水桶噴黑，之後，其四人合力將屍體
    塞入水桶並以棉被覆蓋綁好，置放於上開租用之廂型車後方
    ，由被告駕駛，同案被告徐信勵坐在副駕駛座，同案被告陳
    倫、劉明達坐在後座，一同前往石碇、坪林方向尋找棄屍
    地點，最後覓得台北縣坪林鄉上溪村大粗坑十一號旁產業道
    路之竹林，遂將屍體棄置該處，攜回橘色大水桶、棉被等物
    ，再返回東勢街六六號房屋清理現場，將殺害被害人所使用
    之電擊棒、刀子、甩棍、橘色大水桶、棉被及手套丟棄等情
    ，業據被告及同案被告陳倫、徐信勵、劉明達等人於偵查
    中證述綦詳（見偵字第二二四七三號卷(一)第一一、一六、二
    三、二七頁），並經證人即租車行負責人侯松銘證述屬實，
    復有棄屍現場照片四十幀、小客車租賃契約書及車籍作業系
    統查詢認可資料各乙份可稽（見偵字第二二四七三號卷(一)第
    八六至一０七、一０九頁、同偵查卷(二)第二四０頁）。又被
    害人之屍體係於九十四年十一月十一日在上揭處所為路人黃
    王玉葉發現，並報警處理乙節，亦據證人黃王玉葉證述明確
    （見相字第八三四號卷第三、四頁）。是被告與同案被告陳
    倫、徐信勵、劉明達等人共同遺棄屍體之犯行，應堪認定
    。
三、另查，被告與同案被告陳倫、徐信勵、劉明達等人將被害
    人棄屍後，自案發當天下午四時二十四分起至同年月二十一
    日上午十時十二分許止，由被告、同案被告徐信勵與劉明達
    單獨或共同前往台北、台中、高雄及高速公路泰安、關西休
    息站等處之自動櫃員機，推由同案被告徐信勵或劉明達持上
    開金融卡、信用卡，輸入向被害人逼問取得之密碼，使各該
    自動櫃員機辨識系統誤認係被害人本人提領或預借現金，以
    此不正方法，由自動付款設備詐領財物，其交易銀行、日期
    、金額、提款地點、提款人均如附表所示，得手後，其四人
    將由自動櫃員機詐得之款項及上開自被害人身上強行取得之
    現金七萬四千元予以朋分花用完畢等情，業據被告與同案被
    告陳倫、徐信勵、劉明達於偵查中結證屬實（見偵字第二
    二四七三號卷(一)第一一、一六、一七、二三、二七頁），並
    有卷附南港區農會自動櫃員機跨行提領交易明細表四紙、台
    北富邦銀行跨行交易處理狀況查詢、聯邦銀行北台中分行自
    動櫃員機序時紙卷、高雄銀行前金分行提供南港區農會金融
    卡遭沒入紙卷、台中商業銀行西屯分行提款資料查詢紙各乙
    紙、盜領明細表所顯示之自動櫃員機所在位置、領款人照片
    八幀為憑（見偵字第二二四七三號卷(二)第二四八至二五一、
    二五三至二五八、二六三至二七六頁、同偵查卷(三)第一至二
    三頁）。是被告與同案被告陳倫、徐信勵、劉明達等人共
    同利用自動付款設備詐欺之犯行，亦可認定。
四、綜上所述，被告與同案被告陳倫、徐信勵、劉明達等人共
    同強盜殺人、遺棄屍體及利用自動付款設備詐欺之犯行，事
    證明確，自應依法論科。
貳、論罪科刑部分：
一、按強盜殺人罪，祇須行為人一面強盜，一面復故意殺人，即
    行構成，至其殺人之動機是否為便利行劫，抑係恐其他日報
    復，原非所問；強盜殺人之結合犯，係結合強盜與殺人兩罪
    而成立之犯罪，固僅須其發生在時間上有銜接性、地點上具
    有關連性即可，本不問係先劫後殺或先殺後劫，縱以殺人為
    行劫之手段，將被害人殺害後再行劫財，亦足構成此罪；結
    合犯乃係將二以上之獨立犯罪行為，依法律規定結合成一罪
    ，其主行為為基本犯罪，舉凡利用基本犯罪之時機，而起意
    為其他犯罪，二者間具有意思之聯絡，即可成立結合犯，至
    他罪之意思，不論起於實施基本行為之初，即為預定之計畫
    或具有概括之犯意，抑或出於實施基本行為之際，而新生之
    犯意，亦不問其動機如何，只須二行為間具有密切之關連，
    而有犯意之聯絡，事實之認識，即可認與結合犯之意義相當
    （最高法院九十三年度台上字第九四七號判決意旨參照）。
    因之，刑法第三百三十二條第一項之犯強盜而故意殺人罪為
    結合犯，係著眼於強盜與殺人間，接連發生之可能性高，危
    害亦鉅，乃依法律規定，結合強盜、殺人二個獨立之犯罪行
    為，而成為一個犯罪，並加重其刑；其成罪並不以二者均出
    於預定之計畫為必要，僅須發生在時間上有銜接性，地點上
    具關連性即可，初不問係先劫後殺或先殺後劫，均足構成本
    罪。本件被告與同案被告陳倫、徐信勵、劉明達等人以強
    暴手段壓制被害人，至使不能抗拒而取其財物，嗣於強盜行
    為完成之際，並殺害被害人，是渠等係於同一時、地強盜、
    殺害被害人，時間、地點緊密銜接，且均在渠等實力支配控
    制之下，自具有關連性，依前揭說明，自應成立強盜而故意
    殺人之結合犯。
三、核被告所為，均係犯刑法第三百三十二條第一項之強盜故意
    殺人罪、刑法第二百四十七條第一項之遺棄屍體罪及刑法第
    三百三十九條之二第一項之利用自動付款設備詐欺罪。檢察
    官對被告遺棄屍體部分之犯行，雖未記載起訴法條，惟已於
    起訴事實欄載明該犯罪事實，自為起訴效力所及，應予一併
    審理。被告與同案被告陳倫、徐信勵、劉明達等人具有犯
    意聯絡及行為分擔，皆為共同正犯。被告先後多次利用自動
    付款設備詐欺犯行，時間緊接，方法相同，觸犯構成要件相
    同之罪，顯係基於概括犯意為之，為連續犯，依修正前刑法
    第五十六條規定，以一罪論，並依法加重其刑（被告等行為
    後，刑法第五十六條連續犯之規定，業於九十四年二月二日
    修正公布刪除，並於九十五年七月一日施行，則被告之犯行
    ，因行為後新法業已刪除連續犯之規定，此刪除雖非犯罪構
    成要件之變更，但顯已影響行為人刑罰之法律效果，自屬法
    律有變更，依新法第二條第一項規定，比較新、舊法結果，
    仍應適用較有利於被告之行為時法律即舊法論以連續犯）。
    又被告所犯上開三罪之間，有方法結果之牽連關係，依修正
    前刑法第五十五條規定，應從最重之強盜故意殺人罪處斷（
    被告等行為後，九十四年二月二日修正公布之刑法，自九十
    五年七月一日施行，修正後之刑法刪除第五十五條關於牽連
    犯之規定。本件被告等所犯上開三罪，具有牽連犯之關係，
    依修正前即行為時之規定，應從一重之強盜殺人罪處斷；依
    修正後之刑法既已刪除牽連犯之規定，則所犯上述各罪應依
    數罪併罰之規定分論併罰。比較新舊法之規定，修正後之規
    定並非較有利於被告，依刑法第二條第一項之規定，應適用
    行為時之法律，即適用修正前刑法第五十五條牽連犯之規定
    ，從一重之強盜殺人罪處斷）。又被告行為當時，雖因飲酒
    致其精神意識已較常人減退，思慮不週致涉本件犯行，然依
    被告主導殺害及強盜被害人財物之過程，可知被告行為當時
    對於強盜殺人之客觀事實有明確之認識，仍決意為之，復於
    殺人行為完成後，進而謀議毀屍滅跡，顯然其對於所為之處
    置仍具有相當之理解及反應能力，並未達精神耗弱之程度，
    而無寬減之餘地，附此敘明。
三、原審據以論科，固非無見。惟：(一)原審認定被告係唯恐被害
    人報復，乃萌生殺意乙情（見原審判決第三頁第十三行），
    與證人即同案被告徐信勵及陳倫之證言，有上揭不合之處
    ，自有不當。(二)套住被害人頭部之黑色頭套一個、綑綁被害
    人之紅、黃色塑膠繩、黃色塑膠水管及透明膠帶二只，均未
    扣案，原審誤認均已扣案，亦有可議。檢察官上訴意旨以原
    審量刑過輕，雖無理由，惟原判決既有上揭不當之處，自應
    由本院撤銷改判。爰審酌被告與被害人係舊識，竟指示同案
    被告陳倫、徐信勵、劉明達殺人滅口，造成被害人家屬喪
    失親人之哀痛，犯罪過程手段兇殘，渠等犯行不但破壞善良
    風俗，更嚴重危害社會治安，且於被害人死亡後，欲圖湮滅
    證據，而將被害人屍體棄置竹林內，任由屍體自行腐爛，無
    法辨識，又持被害人之金融卡、信用卡四處提款、預借現金
    ，被告於本件犯行居於主導地位，惡性、情節較重，且犯罪
    後雖承認部分犯行，但語多保留，試圖推諉卸責，未見悔意
    ，雖與被害人家屬成立民事上和解並賠償損害，實不宜寬待
    ，惟念其並無犯罪前科，有台灣高等法院被告前案紀錄表一
    件附卷可參（見本院卷第二０頁）等一切情狀，量處如主文
    第二項所宣告之刑，併依法宣告褫奪公權終身。黑色頭套一
    個、綑綁被害人之黃色塑膠繩、黃色塑膠水管及封住被害人
    頭部、嘴部之透明膠帶均附著於被害人屍體上，並未扣案，
    且已毀壞，綑綁被害人之紅色繩索及塞入被害人嘴部之廚房
    紙巾，均附著於屍體上，已隨屍體處理，均已滅失（見偵字
    第二二四七三號卷(一)第九二至一０五頁），又渠等供本件犯
    行所用之電擊棒、刀子、甩棍、棄屍用之水桶、棉被、鏟子
    、手套及黑色噴漆等物，均未扣案，且據渠等供承業已丟棄
    於垃圾車，顯然已經滅失，爰均不宣告沒收。
據上論斷，應依刑事訴訟法第三百六十九條第一項前段、第三百
六十四條、第二百九十九條第一項前段，刑法第二條第一項前段
、第二十八條、第五十五條後段（修正前）、第五十六條（修正
前）、第三十七條第一項（修正前）、第三百三十二條第一項、
第二百四十七條第一項、第三百三十九條之二第一項，判決如主
文。
本案經檢察官柯麗鈴到庭執行職務。
中　　華　　民　　國　　96　　年　　8 　　月　　7 　　日
　　　　　　　　　刑事第十七庭  審判長法　官  趙功恆
                                　　  法　官  孫惠琳
                                　　  法　官  陳憲裕
以上正本證明與原本無異。
如不服本判決，應於收受送達後十日內向本院提出上訴書狀，其
未敘述上訴之理由者並得於提起上訴後十日內向本院補提理由書
（均須按他造當事人之人數附繕本）。
                                      書記官  劉育妃
中　　華　　民　　國　　96　　年　　8 　　月　　10　　日
附錄：本案論罪科刑法條全文
刑法第三百三十二條第一項：
犯強盜罪而故意殺人者，處死刑或無期徒刑。
犯強盜罪而有下列行為之一者，處死刑、無期徒刑或 10 年以上
有期徒刑：
一、放火者。
二、強制性交者。
三、擄人勒贖者。
四、使人受重傷者。
第二百四十七條第一項：
損壞、遺棄、污辱或盜取屍體者，處 6 月以上 5 年以下有期徒
刑。
損壞、遺棄或盜取遺骨、遺髮、殮物或火葬之遺灰者，處 5 年以
下有期徒刑。
前二項之未遂犯罰之。
第三百三十九條之二第一項：
意圖為自己或第三人不法之所有，以詐術使人將本人或第三人之
物交付者，處5年以下有期徒刑、拘役或科或併科1千元以下罰金
。
以前項方法得財產上不法之利益或使第三人得之者，亦同。
前二項之未遂犯罰之。
附表：
台北市南港區農會金融卡（帳號：0000000000000000號，下稱南
港區農會金融卡）
復華商業銀行信用卡（卡號：0000000000000000 號，下稱復華
銀行信用卡）
┌──┬─────┬────┬──────────┬──────┬─────┐
│編號│ 發卡銀行 │日期及時│  交易銀行及地點    │金額（新    │提  款  人│
│    │ 、卡別   │間      │                    │台幣，含    │          │
│    │          │        │                    │手續費）    │          │
├──┼─────┼────┼──────────┼──────┼─────┤
│ 1  │ 南港區農 │94.10.13│  台北富邦銀行      │20006元     │徐信勵    │
│    │ 會金融卡 │（16：24│（台北市○○路196號 │            │          │
│    │          │：03）  │，頂好超市門口）    │            │          │
├──┼─────┼────┼──────────┼──────┼─────┤
│ 2  │ 同    上 │94.10.13│  同     上         │20006元     │同  上    │
│    │          │（16：25│                    │            │          │
│    │          │：02）  │                    │            │          │
├──┼─────┼────┼──────────┼──────┼─────┤
│ 3  │ 同    上 │94.10.13│聯邦銀行文心分行    │20006元     │同  上    │
│    │          │（22：49│（台中市○○路○段208│            │          │
│    │          │：16）  │號前）              │            │          │
├──┼─────┼────┼──────────┼──────┼─────┤
│ 4  │ 同    上 │94.10.14│中華商業銀行台中分行│20006元     │同  上    │
│    │          │（12：28│（台中市○○路○段230│            │          │
│    │          │：17）  │號前）              │            │          │
├──┼─────┼────┼──────────┼──────┼─────┤
│ 5  │ 同    上 │94.10.14│　同　　　上        │10006元     │同  上    │
│    │          │（12：29│                    │            │          │
│    │          │：05）  │                    │            │          │
├──┼─────┼────┼──────────┼──────┼─────┤
│ 6  │ 同    上 │94.10.14│  同      上        │20006元     │同  上    │
│    │          │（12：29│                    │            │          │
│    │          │：51）  │                    │            │          │
├──┼─────┼────┼──────────┼──────┼─────┤
│ 7  │ 同    上 │94.10.14│  同      上        │10006元     │同  上    │
│    │          │（12：30│                    │            │          │
│    │          │：46）  │                    │            │          │
├──┼─────┼────┼──────────┼──────┼─────┤
│ 8  │ 同    上 │94.10.15│新光銀行台中公益簡易│20006元     │同  上    │
│    │          │（11：58│型分行（台中市南屯區│            │          │
│    │          │：51）  │公益路2段5號前）    │            │          │
├──┼─────┼────┼──────────┼──────┼─────┤
│ 9  │ 同    上 │94.10.15│  同      上        │20006元     │同  上    │
│    │          │（11：59│                    │            │          │
│    │          │：52）  │                    │            │          │
├──┼─────┼────┼──────────┼──────┼─────┤
│ 10 │ 同    上 │94.10.15│  同      上        │20006元     │同  上    │
│    │          │（12：00│                    │            │          │
│    │          │：38）  │                    │            │          │
├──┼─────┼────┼──────────┼──────┼─────┤
│ 11 │ 同    上 │94.10.16│台北富邦銀行　      │20006元     │劉明達    │
│    │          │（23：28│（台中縣后里鄉月眉村│            │          │
│    │          │：31）  │安眉路113號泰安休息 │            │          │
│    │          │        │站-南下）           │            │          │
├──┼─────┼────┼──────────┼──────┼─────┤
│ 12 │ 同    上 │94.10.16│  同      上        │20006       │同  上    │
│    │          │（23：29│                    │            │          │
│    │          │：36    │                    │            │          │
├──┼─────┼────┼──────────┼──────┼─────┤
│ 13 │ 同    上 │94.10.16│  同      上        │20006       │同  上    │
│    │          │（23：31│                    │            │          │
│    │          │：01）  │                    │            │          │
├──┼─────┼────┼──────────┼──────┼─────┤
│ 14 │ 同    上 │94.10.17│  新光銀行          │20006       │徐信勵    │
│    │          │（03：40│  （關西休息站）    │            │          │
│    │          │：56）　│                    │            │          │
├──┼─────┼────┼──────────┼──────┼─────┤
│ 15 │ 同    上 │94.10.17│  同       上       │20006元     │同   上   │
│    │          │（03：42│                    │            │          │
│    │          │：01）  │                    │            │          │
├──┼─────┼────┼──────────┼──────┼─────┤
│ 16 │ 同    上 │94.10.17│  同       上       │20006元     │同   上   │
│    │          │（03：43│                    │            │          │
│    │          │：09）  │                    │            │          │
├──┼─────┼────┼──────────┼──────┼─────┤
│ 17 │ 同    上 │94.10.18│  聯邦銀行北台中分行│20006元     │同   上   │
│    │          │（06：09│  （台中市○○路○段 │            │          │
│    │          │：00）  │  13號前）          │            │          │
├──┼─────┼────┼──────────┼──────┼─────┤
│ 18 │ 同    上 │94.10.18│  同       上       │20006元     │同   上   │
│    │          │（06：10│                    │            │          │
│    │          │：00）  │                    │            │          │
├──┼─────┼────┼──────────┼──────┼─────┤
│ 19 │ 同    上 │94.10.18│  同       上       │20006元     │同   上   │
│    │          │（06：11│                    │            │          │
│    │          │：04）  │                    │            │          │
├──┼─────┼────┼──────────┼──────┼─────┤
│ 20 │ 復華銀行 │94.10.20│  台中商銀西屯分行（│20000元     │劉明達    │
│    │ 信用卡   │（18：26│  台中市○○區○○路│（共交易9次 │          │
│    │          │：00）  │  2段36號前）       │，1次成功，8│          │
│    │          │        │                    │次失敗）    │          │
├──┼─────┼────┼──────────┼──────┼─────┤
│ 21 │ 同    上 │94.10.21│  同       上       │10000元     │劉明達    │
│    │          │（10：12│                    │（共交易7次 │          │
│    │          │：00）  │                    │，1次成功，6│          │
│    │          │        │                    │次失敗      │          │
├──┼─────┼────┼──────────┼──────┼─────┤
│ 22 │南港區農會│94.10.21│高雄銀行前金分行（高│卡片遭吃卡沒│徐信勵    │
│    │金融卡    │        │雄市前金區○○○路145│入          │          │
│    │          │        │號                  │            │          │
└──┴─────┴────┴──────────┴──────┴─────┘
